臺灣基隆地方法院刑事裁定　　　　　　 96年度聲減字第754號
聲　請　人　臺灣基隆地方法院檢察署檢察官
受　刑　人　甲○○
　　　　　　　　　　（另案於臺灣臺北看守所羈押中）
上列受刑人因竊盜等案件，已經判決罪刑確定，聲請人聲請減刑
及定其應執行之刑（96年度聲減字第313 號），本院裁定如下：
    主  文
甲○○所犯如附表所示各罪，均減刑如附表「減得之刑」欄所載
，應執行有期徒刑伍月，如易科罰金，以新台幣壹仟元折算壹日
。
    理  由
一、聲請意旨略以：受刑人甲○○於附表所列日期犯如附表所列
    之罪，經如附表所列之法院判處如附表所示之刑確定在案，
    其所犯上開各罪，犯罪時間均在民國96年4 月24日以前，與
    中華民國96年罪犯減刑條例第2 條第1 項第3 款規定相符，
    應依同條例第8 條第1 項、第3 項、第10條第1 項及第12條
    規定，聲請裁定減刑並定其應執行刑，並依同條例第9 條諭
    知易科罰金之折算標準。
二、按犯罪在96年4 月24日以前者，除中華民國96年罪犯減刑條
    例另有規定外，有期徒刑、拘役或罰金，減其刑期或金額2
    分之1 ；又犯刑法第320 條之罪，經宣告逾有期徒刑1 年6
    月之刑者，不予減刑；復以，依該條例應減刑之罪，已經判
    決確定尚未執行或執行未完畢者，由檢察官或應減刑之人犯
    聲請最後審理事實之法院裁定之，依該條例應減刑之數罪，
    經2 以上法院裁判者，得由1 檢察官或應減刑之人犯合併向
    其中1 法院聲請裁定之；另犯最重本刑為5 年以下有期徒刑
    以下之罪之刑，依該條例規定減為6 月以下有期徒刑、拘役
    者，應於為減刑裁判時，併諭知易科罰金折算之標準；另以
    ，裁判確定前犯數罪均應減刑而未定執行刑者，就各罪依該
    條例第2 條、第4 條、第6 條至第8 條規定減刑後，適用刑
    法第51條定其應執行之刑，中華民國96年罪犯減刑條例第2
    條第1 項第3 款、第3 條第1 項第15款、第8 條第1 項、第
    3 項、第9 條及第10條第1 項分別定有明文。次按減刑後之
    易科罰金或易服勞役之折算標準，仍宜照原標準定之；另依
    該減刑條例第8 條第3 項及第12條之規定，1 人犯數罪，且
    經2 以上法院裁判確定者，不論係數罪併罰或不合數罪併罰
    之數罪，均得由1 檢察官或應減刑之人犯合併向其中1 裁判
    法院聲請裁定減刑，受理聲請之法院，應就聲請之全部為減
    刑之裁定（法院辦理96年減刑案件應行注意事項第16項及第
    29項可資參照）。
三、經查：
（一）受刑人因於如附表所示之時間，犯如附表所示等罪，經如
      附表所示之法院分別以如附表所示之判決，判處如附表所
      示之刑，此有本院、臺灣高等法院、最高法院判決及臺灣
      高等法院被告前案紀錄表在卷供參，已堪認定，雖受刑人
      所為如附表編號1 所示犯行，係犯刑法第320 條之罪，惟
      未經宣告逾有期徒刑1 年6 月之刑，與上開減刑條例第3
      條之規定不符，且與如附表編號2 所示之罪之犯罪時間均
      在96年4 月24日以前，悉合於減刑條件，故應依上開減刑
      條例第2 條第1 項第3 款之規定分別予以減刑。
（二）又受刑人所犯如附表編號1 所示之罪，前經本院判處如附
      表所示之刑，並諭知易科罰金之折算標準，經減刑後，依
      據前開應行注意事項第16項之規定，仍應依原判決所定之
      標準，諭知其易科罰金之折算標準；又受刑人所犯如附表
      編號2 所示之罪，前經如附表所示之法院判處如附表所示
      之刑，經減刑後，為有期徒刑6 月以下之刑，依上揭減刑
      條例第9 條規定應諭知易科罰金之折算標準，因依減刑條
      例之減刑裁定，係按原判決之宣告刑而減之，並非重新判
      決，故是否准於易科罰金及關於易科罰金之折算標準，均
      應依原判決時所應適用法律有關是否准於易科罰金及其折
      算標準定之，故受刑人所犯如附表編號2 所示之罪是否准
      於易科罰金，及易科罰金之折算標準，均應依原判決所應
      適用之法律定之，而受刑人所為該次犯行，經減刑後，為
      有期徒刑6 月以下之刑，合於現行刑法第41條第1 項前段
      易科罰金之規定，故應依上開法律，諭知易科罰金之折算
      標準。
（三）另受刑人所犯如附表所示之各罪，分別合於定執行刑之要
      件，因依減刑條例之減刑裁定，並非重新判決，故減刑裁
      定並定應執行刑時，均應依原判決時所應適用法律有關定
      應執行刑之規定，本件受刑人所犯如附表所示之各罪，雖
      未經定執行刑，然本院為減刑裁定時，應逕依上開說明、
      減刑條例第10條第1 項及第12條之規定，就受刑人所犯如
      附表所示之罪，依據原判決時所應適用之法律，定其應執
      行之刑。
（四）復以，沒收、追徵、追繳不在減刑範圍以內，應照原判決
      執行，裁定主文亦不必記載，但應於理由欄敘明（法院辦
      理96年減刑案件應行注意事項第13項可資參照）。本件受
      刑人所犯如附表編號1 所示之罪，經本院以如附表所示之
      判決，判處如附表所示之刑，同時為沒收之宣告，參酌上
      開說明，原判決所為沒收之宣告均不在減刑範圍內，應併
      同執行之，附此敘明。
四、依中華民國96年罪犯減刑條例第2 條第1 項第3 款、第8 條
    第1 項、第3 項、第9 條、第10條第1 項、第12條，刑法第
    41條第1 項前段、第51條第5 款、第53條，裁定如主文。
中　　華　　民　　國　　96　　年　　8 　　月　　6 　　日
 　　　　　　     刑事第四庭法  　官　邰婉玲
以上正本證明與原本無異。
對於本件裁定如有不服，應於收受送達後5 日內，向本院提出抗
告書狀，敘述抗告之理由，抗告於臺灣高等法院。
中　　華　　民　　國　　96　　年　　8 　　月　　6 　　日
                            書 記 官  彭筠凱
【附表】  受刑人甲○○減刑及定應執行刑案件一覽表
┌──────────┬──────────┬──────────┐
│   編          號   │         １         │         ２         │
├──────────┼──────────┼──────────┤
│   罪          名   │        竊盜        │  毒品危害防制條例  │
├──────────┼──────────┼──────────┤
│                    │有期徒刑4 月，如易科│                    │
│   宣　　告　　刑   │罰金，以新台幣1,000 │    有期徒刑8 月    │
│                    │元折算1 日          │                    │
├──────────┼──────────┼──────────┤
│ 　犯　罪　日　期　 │      95.09.06      │      95.09.05      │
│　 年    月    日   │                    │                    │
├──────────┼──────────┼──────────┤
│ 　偵  查  機  關   │基隆地檢95年度速偵字│基隆地檢95年度毒偵字│
│ 　      及         │第352 號            │第1930號            │
│   年　度　案　號   │                    │                    │
├───┬──────┼──────────┼──────────┤
│      │　法    院  │  臺灣基隆地方法院  │    臺灣高等法院    │
│最  後├──────┼──────────┼──────────┤
│      │　案    號  │95年度基簡字第882 號│96年度上訴字第669 號│
│事實審├──────┼──────────┼──────────┤
│      │　判決日期  │      95.09.22      │      96.03.13      │
├───┼──────┼──────────┼──────────┤
│      │　法    院  │  臺灣基隆地方法院  │      最高法院      │
│確  定├──────┼──────────┼──────────┤
│      │　案    號  │95年度基簡字第882 號│96年度台上字第3081號│
│判  決├──────┼──────────┼──────────┤
│      │　判決確定　│      95.10.16      │      96.06.14      │
│      │　日　　期  │                    │                    │
├───┴──────┼──────────┼──────────┤
│   所　犯　法　條   │刑法第320 條第1 項  │毒品危害防制條例第10│
│　                  │                    │條第1 項            │
├──────────┼──────────┼──────────┤
│　 合於 96 年罪犯   │是                  │是                  │
│   減  刑　條　例 　│            　      │                    │
├──────────┼──────────┼──────────┤
│                    │有期徒刑2 月，如易科│有期徒刑4 月，如易科│
│   減  得  之  刑   │罰金，以新台幣1,000 │罰金，以新台幣1,000 │
│                    │元折算1  日         │元折算1 日          │
├──────────┼──────────┼──────────┤
│ 　備　　　　　註   │基隆地檢93年度執字第│基隆地檢96年度執字第│
│                    │2045號              │1593號              │
└──────────┴──────────┴──────────┘
